【裁判字號】    99,審訴,2834
【裁判日期】    990825
【裁判案由】    毒品危害防制條例
【裁判全文】
臺灣高雄地方法院刑事判決            99年度審訴字第2834號
公  訴  人  臺灣高雄地方法院檢察署檢察官
被      告  甲○○
上列被告因毒品危害防制條例案件，經檢察官提起公訴（99年度
毒偵字第3884號、第4069號），被告就被訴事實為有罪之陳述，
經告知簡式審判程序之旨，並聽取被告與公訴人之意見後，本院
合議庭裁定由受命法官獨任進行簡式審判程序，本院判決如下：
    主  文
甲○○施用第一級毒品，累犯，處有期徒刑捌月。又施用第二級
毒品，累犯，處有期徒刑肆月。又施用第一級毒品，累犯，處有
期徒刑捌月。又施用第二級毒品，累犯，處有期徒刑肆月。應執
行有期徒刑壹年肆月。
    事  實
一、甲○○前於民國94年間，因施用毒品案件，經本院裁定送觀
    察、勒戒後，認無繼續施用毒品之傾向，而於94年5 月18日
    觀察、勒戒執行完畢釋放，由臺灣高雄地方法院檢察署檢察
    官以94年度毒偵字第1854號不起訴處分確定。又於96年間，
    因施用毒品案件，經本院以96年度簡字第3046號、96年度簡
    字第6690號，各判處有期徒刑1 月15日、4 月、2 月，嗣經
    裁定定應執行刑有期徒刑6 月確定；另於97年間，因施用毒
    品案件，經本院以97年度審簡字第3944號判處有期徒刑5 月
    確定，與前述有期徒刑6 月部分，接續執行，並於98年3 月
    22日執行完畢。詎甲○○仍不知悔改，竟各別基於施用第一
    、二級毒品之犯意，於下列時間、地點，分別施用第一、二
    級毒品，經警查獲：
  (一)99年4 月5 日晚間7 時許，其位於高雄市旗津區○○○路10
    8 巷34號住處內，以針筒注射之方式，施用第一級毒品海洛
    因1 次後，在同一地點，以將第二級毒品甲基安非他命置於
    玻璃球內燒烤，吸食煙霧之方式，施用第二級毒品甲基安非
    他命1 次，而於99年4 月7 日下午3 時50分許，因其係毒品
    調驗人口，為警通知到案，經徵得其同意採尿送驗結果呈嗎
    啡、可待因、甲基安非他命、安非他命陽性反應。
  (二)99年6 月2 日晚間7 時許，在其前揭住處內，以前述針筒注
    射之方式，施用第一級毒品海洛因1 次後，在同一地點，以
    前述玻璃球燒烤吸食煙霧之方式，施用第二級毒品甲基安非
    他命1 次。嗣於99年6 月3 日下午1 時許，在其前揭住處，
    因另案涉犯施用毒品案件，為警拘提到案，經徵得其同意採
    尿送驗結果呈嗎啡、可待因、甲基安非他命、安非他命陽性
    反應，始獲上情。
二、案經高雄市政府警察局鼓山分局移送臺灣高雄地方法院檢察
    署檢察官偵查起訴。
    理  由
一、本件被告甲○○所犯均係死刑、無期徒刑、最輕本刑為3 年
    以上有期徒刑以外之罪，其於準備程序中就被訴事實為有罪
    之陳述，經本院告知簡式審判程序之旨，並聽取公訴人及被
    告意見後，合議庭裁定由受命法官獨任進行簡式審判程序，
    合先敘明。
二、訊據被告對於上揭時、地，分別施用第一級毒品海洛因、第
    二級毒品甲基安非他命各2 次之犯罪事實，均坦承不諱，而
    被告先後2 次為警查獲所採之尿液檢體，均送高雄市立凱旋
    醫院以酵素免疫法及氣相層析質譜法檢驗結果，均呈現嗎啡
    、可待因、甲基安非他命、安非他命陽性反應，此有高雄市
    立凱旋醫院99年4 月29日濫用藥物尿液檢驗報告暨列管毒品
    人口尿液檢體採集送驗紀錄表（檢體編號：VＺ00000000000
    號）、高雄市立凱旋醫院99年6 月24日濫用藥物尿液檢驗報
    告暨高雄市政府警察局鼓山分局99年查獲毒品案件嫌疑人尿
    液代碼- 姓名對照登記表（代碼：E99211號）各1 份附卷可
    稽，是被告先後2 次施用第一級毒品與施用第二級毒品之犯
    行，均堪認定，應予依法論科。
三、核被告所為，均係犯毒品危害防制條例第10條第1 項之施用
    第一級毒品罪、同條例第10條第2 項之施用第二級毒品罪。
    被告先後2 次持有第一、二級毒品後進而施用，其持有之低
    度行為均應為施用之高度行為所吸收，故均不另論其持有毒
    品罪。被告所犯上開施用第一級毒品及施用第二級毒品之4
    罪間，犯意各別，應予分論併罰。被告前因施用毒品案件，
    經法院分別判處有期徒刑1 月15日、4 月、2 月，嗣經裁定
    定應執行刑有期徒刑6 月確定，又因施用毒品案件，經法院
    判處有期徒刑5 月確定，兩案接續執行，並於98年3 月22日
    執行完畢，有臺灣高等法院被告前案紀錄表1 份在卷可佐，
    是被告於有期徒刑執行完畢後，5 年內故意再犯本件有期徒
    刑以上之4 罪，均為累犯，均應依法加重其刑。本院審酌被
    告前因施用毒品案件，經觀察、勒戒程序，由檢察官不起訴
    處分，再因施用毒品案件，經法院判處徒刑確定，並執行完
    畢後，仍不知悛悔，再次犯本件4 次施用毒品犯行，自戕其
    身，顯然缺乏戒絕毒品之決心，惟念及被告坦承先後2 次分
    別施用第一、二級毒品之犯罪事實，且其行為均尚未害及他
    人，並斟酌被告之犯罪動機、手段，以及被告之智識程度等
    一切情狀，分別量處如主文所示之刑，併定應執行刑如主文
    所示。
據上論斷，應依刑事訴訟法第273 條之1 第1 項、第299 條第1
項前段，毒品危害防制條例第10條第1 項、第2 項，刑法第11條
前段、第47條第1 項、第51條第5 款，判決如主文。
本案經檢察官杜妍慧到庭執行職務。
中    華    民    國    99    年    8     月    25    日
                  刑事第十庭  法  官  高增泓
以上正本證明與原本無異。
如不服本判決，應於收受送達後10日內向本院提出上訴書狀。
中    華    民    國    99    年    8     月    25    日
                              書記官  王淑娟
附錄本判決論罪科刑法條全文：
毒品危害防制條例第10條
施用第一級毒品者，處6月以上5年以下有期徒刑。
施用第二級毒品者，處3年以下有期徒刑。

司法院資訊處製作；財團法人民間司法改革基金會備份。
